臺灣新竹地方法院刑事裁定
111年度單聲沒字第6號
聲  請  人  臺灣新竹地方檢察署檢察官
被      告  曾國全



上列聲請人聲請單獨宣告沒收違禁物（110 年度聲沒字第168 號
，偵查案號：110 年度毒偵字第155 號），本院裁定如下：
    主  文
扣案之第二級毒品甲基安非他命貳包（含包裝袋貳只，驗餘淨重
分別為零點零玖壹公克及零點陸捌壹公克）均沒收銷燬。扣案之
甲基安非他命吸食器壹組及電子磅秤壹臺均沒收。
    理  由
一、聲請意旨略以：按查獲之第一、二級毒品，不問屬於犯人與
　　否，均沒收銷燬之，毒品危害防制條例第18條第1 項前段定
　　有明文。次按違禁物，不問屬於犯罪行為人與否，沒收之；
　　供犯罪所用、犯罪預備之物或犯罪所生之物，屬於犯罪行為
　　人者，得沒收之，刑法第38條第1 項、第2 項前段定有明文
　　。末按刑法第38條第2 項、第3 項之物、第38條之1 第1 項
　　、第2 項之犯罪所得，因事實上或法律上原因未能追訴犯罪
　　行為人之犯罪或判決有罪者，得單獨宣告沒收，刑法第40條
　　第3 項亦定有明文。新竹市警察局第三分局員警於民國110
　　年1 月5 日11時40分許，在被告曾國全位於新竹市○區○○
　　街0 巷0 號2 樓之住處，查獲被告施用第二級毒品甲基安非
　　他命，並扣得甲基安非他命2 包（驗餘淨重分別為0.091 公
　　克、0.681 公克）、吸食器1 組及電子磅秤1 臺等物，其所
　　涉施用第二級毒品罪嫌部分，因被告經觀察、勒戒後，業經
　　本署檢察官以110 年度毒偵字第155 號為不起訴處分確定，
　　有該處分書在卷可稽，惟扣案之甲基安非他命2 包屬毒品危
　　害防制條例所管制持有之違禁物品，有台灣尖端先進生技醫
　　藥股份有限公司毒品原物鑑定實驗室110 年2 月1 日出具之
　　毒品證物鑑定分析報告2 份（實驗室分析編號：DAA3513、D
　　AA3514）在卷可稽，爰依前開法條規定聲請宣告沒收銷燬；
　　又扣案之吸食器1 組及電子磅秤1 臺為被告所有供犯罪所用
　　之物，業經被告供陳在卷，亦請依刑法第38條第2 項規定宣
　　告沒收。
二、按違禁物得單獨宣告沒收，刑法第40條第2 項定有明文。次
　　按查獲之第一級毒品、第二級毒品，不問屬於犯罪行為人與
　　否，均沒收銷燬之，毒品危害防制條例第18條第1 項前段亦
　　有明文。又按甲基安非他命係毒品危害防制條例第2 條第2
　　項第2 款所規範之第二級毒品，依同條例第ll條第2 項規定
　　不得持有，故屬違禁物，自應依毒品危害防制條例第18條第
　　l 項前段規定宣告沒收銷燬之。再按供犯罪所用、犯罪預備
　　之物或犯罪所生之物，屬於犯罪行為人者，得沒收之；刑法
　　第三十八條第二項之物，因事實上或法律上原因未能追訴犯
　　罪行為人之犯罪或判決有罪者，得單獨宣告沒收，刑法第38
　　條第2 項前段、第40條第3 項亦分別定有明文。
三、經查：
（一）被告曾國全於110 年1 月5 日零時許，在其位於新竹市○
　　　區○○街0 巷0 號2 樓之住處，以將甲基安非他命置於吸
　　　食器內燒烤後吸食其煙霧之方式，施用第二級毒品甲基安
　　　非他命之案件，經臺灣新竹地方檢察署檢察官聲請，而經
　　　本院於110 年4 月23日以110 年度毒聲字第219 號裁定令
　　　入勒戒處所施以觀察勒戒，旋因觀察勒戒結果，因認無繼
　　　續施用毒品傾向，於110 年12月13日執行完畢出所，並經
　　　臺灣新竹地方檢察署檢察官於110 年12月23日以110 年度
　　　毒偵字第155 號為不起訴處分確定等情，有本院110 年度
　　　毒聲字第219 號裁定1 份、臺灣新竹地方檢察署檢察官觀
　　　察勒戒處分執行指揮書1 份、法務部○○○○○○○○11
　　　0 年12月8 日苗所衛字第11000027700 號函1 份及所附法
　　　務部○○○○○○○○附設勒戒處所有無繼續施用毒品傾
　　　向證明書1 份、有無繼續施用毒品傾向評估標準紀錄表1
　　　份、臺灣新竹地方檢察署檢察官110 年度毒偵字第155 號
　　　不起訴處分書1 份及臺灣高等法院被告前案紀錄表1 份在
　　　卷足稽。
（二）次查被告所為前揭施用第二級毒品甲基安非他命案件，於
　　　110 年1 月5 日11時40分許，在新竹市○區○○街0 巷0
　　　號2 樓為警持本院核發之搜索票實施搜索並查獲，且為警
　　　扣得第二級毒品甲基安非他命2 包（毛重分別為0.3 公克
　　　、0.9 公克）、甲基安非他命吸食器1 組及電子磅秤1 臺
　　　等情，有本院109 年度聲搜字第713 號搜索票1 份、自願
　　　受搜索同意書1 份、新竹市警察局第三分局搜索扣押筆錄
　　　1 份、扣押物品目錄表1 份、搜索現場及扣案物照片共23
　　　幀、新竹市警察局偵辦毒品案件尿液檢體委驗單（尿液檢
　　　體編號：C-001 號）1 份、台灣尖端先進生技醫藥股份有
　　　限公司於110 年1 月22日所出具報告序號：竹三-1號之濫
　　　用藥物檢驗報告1 份等附卷足稽。而扣案白色透明結晶2
　　　包經送台灣尖端先進生技醫藥股份有限公司毒品原物鑑定
　　　實驗室鑑定結果為：實驗室分析編號：DAA3513 號，毛重
　　　0.30公克、淨重0.093 公克、使用量0.002 公克、剩餘量
　　　0.091 公克；實驗室分析編號：DAA3514 號，毛重0.90公
　　　克、淨重0.687 公克、使用量0.006 公克、剩餘量0.681
　　　公克，定性檢驗結果均為第二級毒品甲基安非他命（Meth
　　　amphetamine ）等情，有台灣尖端先進生技醫藥股份有限
　　　公司毒品原物鑑定實驗室於110 年2 月1 日所出具之毒品
　　　證物鑑定分析報告2 份附卷足憑），是該2 包白色透明結
　　　晶均屬毒品危害防制條例第2 條第2 項第2 款管制之第二
　　　級毒品甲基安非他命，為法律上禁止持有之違禁物；又包
　　　裝前開毒品之包裝袋2 只，仍會殘留微量毒品而無法完全
　　　析離，是應整體視為第二級毒品，不問屬於被告與否，應
　　　依毒品危害防制條例第18條第1 項前段之規定宣告沒收銷
　　　燬之。至於鑑驗耗損之毒品部分，因已滅失，自無庸併予
　　　宣告沒收銷燬。又扣案之甲基安非他命吸食器1 組及電子
　　　磅秤1臺均係被告所有，且係供其為施用第二級毒品甲基
　　　安非他命犯行時所用之物等情，業據被告於警詢及偵訊時
　　　供述明確，應依刑法第38條第2 項前段之規定宣告沒收，
　　　從而揆諸前揭說明，應認本件之聲請並無不合，應予准許
　　　。
四、依刑事訴訟法第220 條、第455 條之36第2 項，毒品危害防
　　制條例第18條第1 項前段，刑法第11條前段、第38條第2 項
　　前段、第40條第2 項、第3 項，裁定如主文。
中　　華　　民　　國　　111 　年　　1 　　月　　28　　日
                  刑事第一庭    法　官　楊惠芬
以上正本證明與原本無異。
如不服本裁定，應於裁定送達後5日內向本院提出抗告狀。
中　　華　　民　　國　　111 　年　　2 　　月　　8 　　日
              　　　　　　　　　書記官  李艷蓉